# 各位大佬，为什么固定资产无形资产计提的减值准备不确认递延啊

提问人：地主 农 民 时间：2023-03-06 19:44:56
各位大佬，为什么固定资产 无形资产计提的减值准备不确认递延啊

回答人：chenyiwei
关于针对资产减值准备导致的可抵扣暂时性差异确认递延所得税资产的关注事项 ，可参考《中审众环研究 2020 》
之“问题2-3-1（就计提资产减值准备所导致的暂时性差异确认递延所得税资产时应考虑的因素）”。
并不能过于绝对地说所有固定资产、无形资产的减值准备都不能确认递延所得税资产，但此类长期资产减值准备普遍转回周期较长，要判断转回时有无足够多的应纳税所得额、能否获得损失的税前扣除证据等可能有一定难度，因此实务中对此普遍较为谨慎。